

SOBRE MÍ

Busco una oportunidad Desarrolladora Junior en la parte de Front. Tengo 7 años de experiencia en Marketing Digital. Me considero una persona empática, con capacidad para trabajar en equipo, resolutiva, flexible y con clara orientación a resultados.

CONTACTO



664 76 07 37



carlaprimola@outlook.es



Madrid

HERRAMIENTAS IT





























Docker MongoDB







DISEÑO









Ilustrator Indesign

Photoshop

IDIOMAS

- Español
- Inglés

CARLA ESCOBAR

DIGITAL MARKETING & FRONTEND DEVELOPER

FORMACION

BOOTCAMP FACTORIA F5 | 1000H

Desarrollo web & Ciberseguridad | Actualidad

- Gestión de Proyectos con metodología Agile
- Scrum Master en diversos proyectos
- Product Owner y responsable de GitHub
- Aprendizaje de nuevos lenguajes con pedagogía activa
- Resolución de conflictos con proyectos heredados
- Manejo, gestión y actualización de repositorios

MÁSTER INESDI & UNIVERSIDAD NEBRIJA

Análisis web | 2020

AULA CREACTIVA

Máster Marketing Digital y Redes Sociales | 2015-2014

UNIVERSIDAD REY JUAN CARLOS

Grado en Publicidad y Relaciones Públicas | 2014-2009

EXPERIENCIA

CUSTOMER EXPERIENCE MANAGER

Teads | 2023 - 2022

• Gestión campañas de compra programática

SOCIAL MEDIA PLANNER

BTOB | 2021 - 2019

- Community Management, planificación de contenidos, reports, análisis competencia
- Adquisición y compra de medios online
- Supervisión y planificación estratégica
- Análisis web

SOCIAL MEDIA MANAGER

VIBUK | 2019 - 2017

- Paid Media (Facebook, Instagram, Linkedin, Twitter), SEM &
- Planificación estratégica, análisis de Contenidos, CRM
- Gestión de producto
- Gestión con proveedores
- Planificación Eventos

COMMUNITY MANAGER

GymPass | 2017 - 2016

• Responsable estrategia de redes sociales

COMMUNITY MANAGER

Dinamiq | 2016

- Gestión Redes Sociales de varios clientes
- Definición de estrategia
- Planificación de contenidos